Inventaris van het archief van de Rijksvreemdelingendienst (RVD) en taakvoorgangers van het Ministerie van Justitie, 1918-1945 (-1981)
Nationaal Archief, Den Haag
- Taakuitvoering, 2
  - Toelating, verblijf en doorlating, 2.3
    - Doorlating voor vertrek en uitzetting, 2.3.5
      - Uitzetting en uitleiding, 2.3.5.3
        - Uitvoering, 2.3.5.3.3
          - Stukken betreffende de uitvoering van het Vestigingsverdrag inzake de uitleiding van armlastige Duitsers, 1936-1938; 1977; 1 omslag
          - Stukken betreffende het al dan niet geven van opdracht aan de politie of de Grensbewaking tot uitzetting van vreemdelingen, alsmede het aandringen op het verlaten van Nederland in afwachting van emigratie, 1936-1955; 1978; 1 pak
          - Stukken betreffende verwijdering van ongewenste Polen, 1937; 1979; 237; 1 omslag
          - Stukken betreffende de uitlevering van Anna Pagener-de Levie aan het Duitse Ministerie van Justitie in overleg met het Ministerie van Buitenlandse Zaken waarna zij is teruggekeerd naar Nederland en geïnterneerd in kamp Westerbork, 1937-1941; 1980; 1 omslag
            Bevat dossier van het Parket van de officier van Justitie te Utrecht no. 4066 van 1937.
          - Stukken van de als procureurs-generaal fungerende directeurs van politie te Amsterdam, 's-Gravenhage en 's-Hertogenbosch houdende opgaven van uitgeleide vreemdelingen, 1938; 1981; 1 pak
          - Stukken betreffende het verstrekken van inlichtingen aan het hoofd van de politie te Overschie over het al dan niet uitleiden van een Duitse zuster van de Maria Magdalena Stichting, 1938; 1982; 1 omslag
          - Stukken betreffende de behandeling van de problematiek rond het verblijf en de verwijdering van armlastige of andere ongewenste Chinezen in Nederland, 1938-1948; 1983; 1 omslag
          - Stukken betreffende de toezending aan het Centraal Depot van Signaleringskaarten te 's-Gravenhage van de vingerafdrukken en foto's van A.J.J. Brasselet, S. Sokolowski en G. Kotmanowitz, 1939; 1984; 1 omslag
          - Stukken betreffende de uitzetting van vier Duitsers die via België het land zijn binnengekomen, 1939; 1985; 1 omslag
          - Stukken betreffende een verzoek om inlichtingen van de brigadecommandant van de Koninklijke Marechaussee te Slenaken inzake de uitzetting van een Belgische deserteur, 1939; 1986; 1 omslag
          - Stukken betreffende het verzoek aan de burgemeester van de gemeente Huizen om ter bevordering van de uitzetting van twee Duitsers in zijn gemeente een rapport te sturen, 1939; 1987; 1 omslag
          - Stukken betreffende het verzoek aan de minister van Sociale Zaken om advies over het al dan niet verlenen van een werkvergunning aan een zang- en dansgroep uit Estland in afwachting van uitzetting., 1939; 1988; 1 omslag
          - Staat houdende opgave van binnengekomen en uitgegane vreemdelingen bij de doorlaatposten Venlo en Zevenaar in de maand februari 1939, 517; 1 stuk
            Zie inventarisnummer 517.
          - Brief van de burgemeester van Heemstede over de uitzetting van twee Tsjechische vluchtelingen naar Duitsland, 1939; 1989; 1 stuk
          - Brief van het Comité voor Asielrecht betreffende joodse vluchtelingen die door de Belgische autoriteiten naar Nederland worden teruggezonden om daarna naar Duitsland te worden uitgewezen, 1939-1940; 1990; 1 stuk
          - Notitie van een telefonische mededeling van het Ministerie van Buitenlandse Zaken inzake de attaché van het Duitse gezantschap en zijn vrouw die Nederland moeten verlaten, 1940; 1991; 1 stuk
          - Stukken betreffende het geven van advies aan de minister van Buitenlandse Zaken over de eventuele terugkeer van een groep Duitsers die werkzaam waren aan boord van Nederlandse schepen van de Holland-Amerika-Lijn en in Frankrijk geïnterneerd zijn, 1940; 1992; 1 omslag
- Gedeponeerde archieven, 3
  - Interneringsdepot Gorinchem/Bennekom, 3.1
    - Stukken betreffende Spaanse geïnterneerden, 1937-1938; 1993; 64; 1 omslag
      Alfabetisch geordend op naam van de geïnterneerde, afzender of onderwerp.
  - Interneringskamp Mariënbosch, 3.2
    - Stukken betreffende de overbrenging van vreemdelingen naar het kamp, alsmede de registratie van in het kamp verblijvende vreemdelingen van Oostenrijkse nationaliteit, 1946-1947; 1994; 210; 1 omslag
    - Ingekomen stukken, 1946-1948; 1995-1996; 2 omslagen
      - A - Z, 1995; 206
        Openbaarheid beperkt tot 01-01-2024
        Op naam van afzender.
      - N - Z, 1996; 205
        Op naam van afzender of betrokken persoon.
    - Lijsten van geboorte en overlijden en opname in en ontslag uit het ziekenhuis, met bijlagen, 1946-1948; 1997; 203; 1 omslag
    - Stukken betreffende het ontslag en de uitleiding van geïnterneerden, met agenda op ingekomen en uitgaande stukken, 1946-1948; 1998; 203; 1 omslag
    - Minuten van uitgaande stukken van de Afdeling Repatriëring, 1947; 1999; 209; 1 pak
    - Stukken betreffende het beheer van het kamp, 1947-1948; 2000; 204; 1 omslag
      Met tekeningen.
    - Akten van ontslag van vreemdelingen ('ontslagpassen'), alfabetisch geordend op naam, 1948; 2001; 207; 1 omslag
    - Lijsten met namen van vreemdelingen die in 1948 uit het kamp ontslagen zijn, 2002; 208; 1 omslag
  - Rijksinspectie van de Bevolkingsregisters, 3.3
    - Stukken betreffende opgaven aan en bevestiging van ontvangst door de Rijksinspectie van de Bevolkingsregisters van Nederlanders die ingevolge artikel 1 sub 1 van de Verordening van de Rijkscommissaris afstand hebben gedaan van het Nederlanderschap, 1942-1951; 2003; 1 pak
      Deze stukken zijn in 1951 aan de Rijksvreemdelingendienst afgestaan.